臺灣高雄地方法院民事裁定
111年度雄簡聲字第70號
聲  請  人  陳明    
相  對  人  劉士楓  
上列當事人間聲請停止執行事件，本院裁定如下：
    主   文
聲請駁回。
    理   由
一、聲請意旨略以：相對人對聲請人聲請強制執行，經本院以11
    1 年度司執字第63624 號強制執行事件（下稱系爭執行事件
    ）執行在案。又聲請人已提起債務人異議之訴，經本院以11
    1 年度雄簡字第1919號受理在案（下稱系爭本案訴訟），為
    免聲請人之財產經執行後難以回復原狀，聲請人願供擔保，
    請准裁定系爭執行事件於前開債務人異議之訴判決確定前停
    止執行等語。
二、按強制執行程序開始後，除法律另有規定外，不停止執行；
    有回復原狀之聲請，或提起再審或異議之訴，或對於和解為
    繼續審判之請求，或提起宣告調解無效之訴、撤銷調解之訴
    ，或對於許可強制執行之裁定提起抗告時，法院因必要情形
    或依聲請定相當並確實之擔保，得為停止強制執行之裁定，
    強制執行法第18條第1 項及第2 項定有明文。又所謂必要情
    形，係由法院依職權裁量定之，法院為此決定，應就債務人
    或第三人所提訴訟是否合法、當事人是否適格，在法律上是
    否顯無理由，如不停止執行，將來是否難於回復執行前之狀
    態，以及倘予停止執行，是否無法防止債務人濫行訴訟以拖
    延執行，致債權人之權利無法迅速實現等各種情形予以斟酌
    ，以資平衡兼顧債務人及債權人雙方之利益。於債務人聲明
    願供擔保時，亦然。非謂債務人以提起再審之訴為由且聲明
    願供擔保而聲請停止強制執行程序時，法院須一律予以准許
    。（最高法院98年度台抗字第375 號、101 年度台抗字第78
    7 號、102 年度台抗字第402 號裁定意旨參照）。是以，強
    制執行事件明示以不停止執行為原則，而法院依強制執行法
    第18條第2 項規定，因必要情形或依聲請定相當、確實擔保
    以裁定停止強制執行，應以有提起上開各類型之訴訟為其前
    提要件。若未提起上開各類之訴訟，或訴訟已遭駁回，即不
    符合聲請停止執行之要件，其聲請自不合法，而應駁回。
三、經查，訴外人台灣糖業股份有限公司（下稱台糖公司）執本
    院111 年度鳳小字第95號假執行判決為執行名義，聲請對聲
    請人之財產為強制執行，經系爭執行事件執行在案，強制執
    行程序尚未終結，且聲請人已對相對人提起系爭本案訴訟，
    請求停止系爭執行事件之強制執行程序等事實，業經本院依
    職權調取系爭執行事件及系爭本案訴訟卷宗核閱無訛。惟系
    爭執行事件之債權人為台糖公司而非被告，是兩造間並無系
    爭強制執行事件，況聲請人於系爭本案事件所主張之事實理
    由，顯不合於強制執行法第14條債務人異議之訴之要件，其
    所述內容顯無理由，已難認合法而逕以判決駁回，揆諸前揭
    規定及說明，聲請人以其對相對人提起債務人異議之訴為由
    ，聲請停止系爭執行事件強制執行程序，於法即屬無據，應
    予駁回。
四、依強制執行法30條之1 ，民事訴訟法第95條，裁定如主文。
中　　華　　民　　國　　111 　年　　10　　月　　7 　　日
                  高雄簡易庭  法　官  謝宗翰
以上正本係照原本作成。
如對本裁定抗告須於裁定送達後10日內向本院提出抗告狀，並繳
納裁判費新台幣1,000元。　　　　　
中　　華　　民　　國　　111 　年　　10　　月　　7 　　日
                              書記官  林雅姿